臺灣橋頭地方法院民事裁定
110年度消債更字第84號
聲  請  人  
即債務人    林雅玲  
0000000000000000

0000000000000000

代  理  人  陳建誌律師
上列當事人因消費者債務清理事件聲請更生，本院裁定如下：
    主  文
聲請人林雅玲自民國一百一十年七月二十九日下午四時起開始更
生程序。
命司法事務官進行本件更生程序。
    理  由
一、聲請意旨略以：聲請人即債務人林雅玲前向金融機構辦理消
    費借貸、信用卡契約等，致積欠無擔保債務計新臺幣（下同
    ）837,211元，因無法清償債務，乃於民國109年12月間向最
    大債權金融機構兆豐國際商業銀行股份有限公司（下稱兆豐
    銀行）申請前置協商，惟於109年12月24日前置協商不成立
    ，因聲請人有不能清償債務或有不能清償之虞，復未經法院
    裁定開始清算程序或宣告破產，爰依法聲請准予裁定更生等
    語。
二、按「債務人不能清償債務或有不能清償之虞者，得依本條例
    所定更生或清算程序，清理其債務。」消費者債務清理條例
    （下稱消債條例）第3條定有明文。衡以消費者與金融機構
    間債之關係之發生，係依契約自由原則及相互間之信賴為基
    礎，此為社會經濟活動得以維繫及發展之重要支柱，債務人
    經濟窘迫，固不應任其自生自滅，債權人一方之利益，仍不
    能因之摒棄不顧。是債務人於協商程序中，自應本於個人實
    際財產及收支狀況，依最大誠信原則，商討解決方案。如終
    究不能成立協商，於聲請更生或清算時，法院審酌上開條文
    所謂「不能清償或有不能清償之虞」，自宜綜衡債務人全部
    收支、信用及財產狀況，評估是否因負擔債務，而不能維持
    最基本之生活條件；所陳報之各項花費，是否確屬必要性之
    支出；如曾有協商方案，其條件是否已無法兼顧個人生活之
    基本需求等情，為其判斷之準據。
三、經查：
  ㈠聲請人前向各金融機構辦理消費借貸、信用卡契約等致現至
    少積欠無擔保債務837,211元，前即因無法清償債務，而於1
    09年12月間向最大債權金融機構兆豐銀行申請前置協商，惟
    於109年12月24日前置協商不成立等情，有110年2月1日更生
    聲請狀所附債權人清冊、財團法人金融聯合徵信中心前置協
    商專用債權人清冊、信用報告、前置協商不成立通知書等在
    卷可稽，堪信為真實。
  ㈡聲請人與配偶育有2名分別為103年、105年生之年幼子女，故
    目前為家庭主婦，家庭支出皆由配偶負擔，僅自行烘焙麵包
    販售，每月收入約5,000元，依聲請人所提營收計算書所示
    ，109年1月至12月之每月平均收入僅4,162元，而其名下僅
    遠雄人壽保險解約金131,033元，107至109年度皆未有申報
    所得，現未投保勞工保險等情，有財產及收入狀況說明書、
    勞工保險被保險人投保資料表、綜合所得稅各類所得資料清
    單暨國稅局財產歸屬資料清單、戶籍謄本、110年3月16日陳
    報狀所附facebook販賣麵包網頁資料、販賣麵包營收計算書
    、遠雄人壽保險事業股份有限公司110年4月6日遠壽字第110
    0001309號函附卷可稽。則查無聲請人有其他收入來源，佐
    以聲請人於107至109年度皆未有申報所得，現未投保勞工保
    險，並提出營收計算書為證，則以聲請人主張之收入來源，
    應全非虛罔，是以其自陳每月收入5,000元作為核算其現在
    償債能力之基礎，應能反映真實收入狀況。
  ㈢至聲請人個人日常生活必要費用部分，審酌聲請人負債之現
    況，基於社會經濟活動之互賴及誠信，該日常生活所需費用
    ，自應節制開支，不得有超越一般人最低生活標準之享受，
    否則反失衡平，本院依消債條例第64條之2第1項，參酌衛福
    部社會司所公告歷年最低生活費標準，110年度高雄市最低
    生活費標準13,341元之1.2倍為16,009元，則聲請人每月最
    低生活費除有特殊情形並有證據證明者外，自宜以此為度，
    始得認係必要支出。聲請人主張每月個人必要生活費皆由配
    偶支出，故以上開標準16,009元列計，應為可採。
  ㈣綜上所述，以聲請人現每月之收入5,000元為其償債能力基準
    ，扣除其每月個人必要生活費16,009元後已無所餘，而聲請
    人稱將販賣麵包每月收入5,000元皆用以還款，而聲請人目
    前負債總額為837,211元，扣除保險解約金131,033元後，債
    務餘額為706,178元，以上開可還款金額按月攤還結果，約1
    1年期間始能清償完畢，堪認聲請人確有不能清償債務或有
    不能清償之虞之情事。從而，聲請人主張已不能清償債務，
    聲請本院准予更生，依所舉事證及本院調查結果，即無不合
    。
四、末按「法院開始更生程序之裁定，應載明其年、月、日、時
    ，並即時發生效力。」、「法院裁定開始更生或清算程序後
    ，得命司法事務官進行更生或清算程序，必要時得選任律師
    、會計師或其他適當之自然人或法人一人為監督人或管理人
    。」消費者債務清理條例第45條第1 項、第16條第1 項分別
    定有明文。本件聲請人其目前收入及財產狀況，不能履行債
    務，依聲請人其目前收入及財產狀況，未償之債務亦屬不能
    清償，有如上述。此外，復查無聲請人有消費者債務清理條
    例第46條各款所定駁回更生聲請等事由，從而，聲請人聲請
    更生，洵屬有據，應予准許，爰命司法事務官進行本件更生
    程序。
五、依消費者債務清理條例第11條第1 項、第45條第1 項、第16
    條第1 項，裁定如主文。
中　　華　　民　　國　　110 　年　　7 　　月　　29　　日
              　　        民事庭　法　官　李姝蒓
以上正本係照原本作成。
本裁定已於110年7月29日下午4時公告。
本裁定不得抗告。
中　　華　　民　　國　　110 　年　　7 　　月　　29　　日
  　                              書記官　郭南宏